【裁判字號】    97,訴,615
【裁判日期】    970425
【裁判案由】    違反毒品危害防制條例
【裁判全文】
臺灣臺南地方法院刑事判決               97年度訴字第615號
公  訴  人  臺灣臺南地方法院檢察署檢察官
被      告  乙○○
                    國民
上列被告因毒品危害防制條例案件，經檢察官提起公訴（97年度
毒偵字第836號），被告就被訴事實為有罪之陳述，經本院裁定
由受命法官獨任行簡式審判程序，本院判決如下：
    主  文
乙○○施用第一級毒品，累犯，處有期徒刑捌月。
    事  實
一、乙○○前於民國86年間因違反肅清煙毒條例案件，經臺灣高
    等法院台南分院以86年度上訴字第1414號判處有期徒刑4年
    確定；又於90年間因施用毒品案件，經本院以90年度訴字第
    772號判處有期徒刑1年確定，上開二罪接續執行，於94年4
    月27日縮刑期滿執行完畢。
二、乙○○前曾於90年間因違反毒品危害防制條例案件，經本院
    以90年度毒聲字第152號裁定送勒戒處所觀察、勒戒後送，
    認有繼續施用傾向，復經本院以90年度毒聲字第第1323號裁
    定送強制戒治，戒治期間再經本院以91年度毒聲字第89號裁
    定停止戒治，於91年3月14日停止處分出監，並於91年6月10
    日因保護管束期滿未經撤銷視為執行完畢。詎乙○○仍不知
    悔改，於強制戒治執行完畢釋放後5年內，先後施用第一級
    毒品二次，分別經臺灣台南地方法院檢察署檢察官以95年度
    毒偵字第3313號為緩起訴處分及本院以96年度訴字第1367號
    判處有期徒刑10月確定，原強制戒治處分顯未收效。
三、乙○○仍不知悛悔，於上開有期徒刑及強制戒治執行完畢後
    5年內，基於施用第一級毒品海洛因之犯意，於97年2月2日
    下午4時20分許為警採尿時起回溯26小時內之某時，在其臺
    南縣仁德鄉○○村○○○街36巷27號住處，以注射針筒注射
    之方式，施用第一級毒品海洛因一次。嗣於97年2月2日下午
    2時50分許，為警在台南市東區精忠三村888號前發現其與友
    人王瑞河（另經台灣台南地方法院檢察署檢察官偵查）共乘
    機車形跡可疑，遂予攔查，當場查獲王瑞河持有已注射過海
    洛因之針筒1支，並為警經其同意採其尿液後送驗，檢驗結
    果呈現嗎啡陽性反應而知悉上情。
四、案經臺南市警察局第一分局報告臺灣臺南地方法院檢察署檢
    察官偵查起訴。
    理  由
壹、程序事項：
  一訊之被告乙○○對於起訴之犯罪事實均坦承不諱，並當庭表
    示認罪，而經本院裁定以簡式審判程序加以審理，則依據刑
    事訴訟法第273條之2、同法第159條第2項之規定，不適用傳
    聞法則有關限制證據能力之相關規定，合先敘明。
  二按觀察、勒戒或強制戒治執行完畢後，5年內再犯毒品危害
    防制條例第10條之罪者，檢察官應依法追訴，同條例第23條
    第2項定有明文。查被告前曾於90年間因違反毒品危害防制
    條例案件，經本院以90年度毒聲字第152號裁定送勒戒處所
    觀察、勒戒後送，認有繼續施用傾向，復經本院以90年度毒
    聲字第第1323號裁定送強制戒治，戒治期間再經本院以91年
    度毒聲字第89號裁定停止戒治，於91年3月14日停止處分出
    監，並於91年6月10日因保護管束期滿未經撤銷視為執行完
    畢。詎乙○○仍不知悔改，於強制戒治執行完畢釋放後5年
    內，先後施用第一級毒品二次，分別經臺灣台南地方法院檢
    察署檢察官以95年度毒偵字第3313號為緩起訴處分及本院以
    96年度訴字第1367號判處有期徒刑10月確定，原強制戒治處
    分顯未收效，有臺灣高等法院被告前案紀錄表一份附卷可稽
    。被告於5年內曾經再犯，縱其三犯本案施用毒品之時間，
    在初犯受強制戒治執行完畢釋放5年以後，仍與「五年後再
    犯」之情形有別，且因已於「五年內再犯」，顯見其再犯率
    甚高，原實施觀察、勒戒或強制戒治，已無法收其實效，即
    應由檢察官逕行依法追訴（最高法院九十五年度台非字第一
    ０四號判決參照）。是被告於強制戒治執行完畢後5年內再
    犯毒品危害防制條例之罪，即應依法追訴、審理。
貳、實體事項：
  一訊據被告乙○○就上開事實均坦承不諱，並有詮昕科技股份
    有限公司於97年2月27日濫用藥物尿液檢驗報告一紙在卷為
    憑。
  二按海洛因經注射入人體後，約百分之80於24小時內自尿中排
    出，一般而言，尿液中能否驗出嗎啡陽性反應與其投與量、
    投與途徑、採尿時間、個人體質及檢驗方法之靈敏度有關，
    國外曾有文獻報導注射六毫克之海洛因鹽酸鹽，其代謝物嗎
    啡之平均可檢出時限約為26小時，業經行政院衛生署藥物食
    品檢驗局分別於八十一年九月八日以（八一）藥檢壹字第八
    一一四八八五號函述明此旨綦詳。
  三經查，被告經警於97年2月2日下午4時20分許採尿送驗，呈
    嗎啡陽性反應，此有詮昕科技股份有限公司於97年2月27日
    濫用藥物尿液檢驗報告一紙在卷可稽，核與被告自白相符。
    是被告之自白確實出於真實，可採為認定事實之基礎。揆諸
    前開說明，足認被告確有於97年2月2日下午4時20分許為警
    採尿時起回溯26小時內之某時施用第一級毒品海洛因一次之
    事實，要可認定。
  四綜上所述，本案事證明確，被告之犯行堪以認定，應依法論
    科。
參、論罪科刑：
  一核被告所為，分別係犯毒品危害防制條例第10條第1項之施
    用第一級毒品罪1次。又被告分別持有第一級毒品海洛因並
    進而施用，其持有之低度行為應為施用之高度行為所吸收，
    不另論罪。
  二再查，被告乙○○前於民國86年間因違反肅清煙毒條例案件
    ，經臺灣高等法院台南分院以86年度上訴字第1414號判處有
    期徒刑4年確定；又於90年間因施用毒品案件，經本院以90
    年度訴字第772號判處有期徒刑1年確定，上開二罪接續執行
    ，於94年4月27日縮刑期滿執行完畢。此有臺灣高等法院被
    告前案紀錄表1份附卷足憑，故被告於受有期徒刑執行完畢
    後，5年內故意再分別犯本件有期徒刑以上之罪，依刑法第
    47 條第1項規定，為累犯，應依法加重其刑。
  三茲審酌被告前曾因施用毒品經送強制戒治處分執行完畢後，
    猶仍不思戒絕毒癮、革除惡習，顯未能深切悔改並記取教訓
    ，惟念及被告施用毒品之犯行，在本質上乃屬自我戕害身心
    健康之行為，以及被告犯後尚知坦承犯行，態度良好等一切
    情狀，爰量處如主文所示之刑，以資懲戒。
據上論斷，應依刑事訴訟法第273條之1第1項、第299條第1項前
段，毒品危害防制條例第10條第1項、第2項，刑法第11條、第47
條第1項，判決如主文。
本案經檢察官王聖豪偵查後提起公訴，檢察官甲○○到庭執行職
務。
中    華    民    國    97    年    4    月    25    日
                  刑事第二庭    法  官  洪士傑
以上正本證明與原本無異。
如不服本判決，應於本判決送達後10日內，向本院提出上訴書狀
，並應敘述具體理由。如未敘述上訴理由者，應於上訴期間屆滿
後20日內向本院補提理由書狀（均須按他造當事人之人數附繕本
）「切勿逕送上級法院」。
                                書記官  王政煌
中    華    民    國    97    年    4     月    28    日
附錄法條
毒品危害防制條例第10條
施用第一級毒品者，處 6 月以上 5 年以下有期徒刑。
施用第二級毒品者，處 3 年以下有期徒刑。


司法院資訊處製作；財團法人民間司法改革基金會備份。
